【裁判字號】    95,交聲,17
【裁判日期】    950303
【裁判案由】    違反道路交通管理處罰條例聲明異議
【裁判全文】
臺灣臺東地方法院交通事件裁定          95年度交聲字第17號
原處分機關  交通部公路總局高雄區監理所臺東監理站
異  議  人
即受處分人  甲○○
上列受處分人因違反道路交通管理處罰條例案件，對於交通部公
路局高雄區監理所臺東監理站民國95年1月25日所為之處分（東
監違字第裁81-A5I304917號裁決書），聲明異議，本院裁定如下
：
    主  文
異議駁回。
    理  由
一、按汽車駕駛人，在設有禁止臨時停車標線處所臨時停車，處
    新臺幣三百元以上六百元以下罰鍰，道路交通管理處罰條例
    第55條第3款定有明文。
二、原處分意旨略以：受處分人即異議人甲○○於民國94年12月
    2日，駕駛車牌號碼FZ-893號營業一般大客車，行經臺北市
    ○○路○段時，經現場執勤員警發現該車等在劃有紅線路段
    臨時停車違規載客，依違規事實製單舉發，違規單通知聯警
    方完成交付，尚無違誤，依法裁罰等語。
三、本件聲明異議意旨略以：異議人即受處分人為不服公路局高
    雄區監理所臺東監理站95年1月25日裁監稽違字第裁81-A5I3
    04917號違反道路交通管理事件裁決書提出異議事：異議人
    於民國94年12月2日駕駛FZ-893號營業一般大客車，行經台
    北市○○路○段時，被臺北市警察局以第A5I304917號舉發
    違反道路交通管理事件通知單告發「在設有禁止臨時停車標
    線處所臨時停車」，舉發違反法條－道路交通管理處罰條例
    第55條第1項第3款規定各罰鍰新臺幣參佰元整。惟異議人是
    和欣汽車客運股份有限公司駕駛員，於遭警方舉發時係駕駛
    公司所有FZ-893營業班車，依公路主管機關核定營業路線及
    站牌處停靠搭載旅客，基此，異議人於公司所屬「經同意之
    營業路線及設站處所」搭載旅客並未違反汽車運輸業管理規
    定，如此舉發無理由，依法提出異議等語。
四、經查，本件受處分人甲○○，於上開時、地，駕駛FZ-893號
    營業一般大客車，在劃有紅線路段臨時停車違規載客，經台
    北市警察局現場執勤員警依法逕行舉發等情，非但為受處分
    人於異議狀所承認，並有原舉發機關員警舉發之違反道路交
    通管理事件通知單一紙與臺東監理站95年1月25日東監違字
    第裁81-A5I304917號違反道路交通管理事件裁決書一份在卷
    可稽。受處分人雖辯稱：伊是和欣汽車客運股份有限公司駕
    駛員，於遭警方舉發時係駕駛公司所有FZ-893號營業班車，
    依公路主管機關核定路線及站牌處停靠搭載旅客，基此，受
    處分人於公司所屬「經同意營業路線及設站處所」搭載旅客
    並未違反汽車運輸業管理規則規定等語，惟按，中央及省市
    ○路主管機關為促進汽車運輸業健全發展，維護營運秩序或
    增進公共利益，得發布命令採取必要之措施，汽車運輸業管
    理規則第20條定有明文，故臺北市政府為落實推動城際客運
    轉運站政策，及減少大客車於臺北市市區道路繞行及於路測
    密集設站衍生之交通、環境、噪音及居住品質問題，推動國
    道客運臺北總站，就相同範圍進行管制事宜，而分別已於(1)
    92 年4月8日發函預告各業者臺北車站周邊即將進行管制。
    (2)93年2月10日公告並轉知業者「臺北車站周邊國道客運及
    公路客運設站管制區○○○○段）-禁止設站位」。(3)93年11
    月22日公告並轉知業者「臺北車站周邊國道客運及公路客運
    設站管制區○○○○段）-撤除現有路側站位（自國道客運臺
    北總站起用日起實施，得有緩衝3個月）。」(4)94年8月2日
    國道客運臺北總站路線調整計畫呈報交通部，並副知各業者
    重申管制事宜。(5)94年8月16日國道客運臺北總站啟用。(6)
    94年9月16日函知各業者，自94年11月16日起開始管制。(7)
    94年11月14日公告並轉知各業者「臺北車站周邊國道客運及
    公路客運設站管制區○○○○段）-撤除現有路側站位實施日
    期自94年11月16日起。(8)94年11月9日赴現場各業者站牌處
    張貼公告。(9)94年11月15日第二次赴現場各業者站牌處張貼
    公告。(10)94年11月16日開啟管制及執法。係已依汽車運輸業
    管理規則第37條第1項第4款所定：經同意之營業路線及設站
    地點，當地政府如因實際需要得予調整變更，並應函請該管
    公路主管機關辦理之規定辦理，並有臺北市政府交通局94年
    11月4日北市交二字第09435032901號公告1紙、公告撤銷上
    下課站位表1份、臺北市政府警察局大同分局94年12月27日
    北市警同分交字第09434513000號函1紙附卷可稽。是受處分
    人原本位於承德站之上客站位既經公告撤銷，則前揭所辯尚
    非允洽，並不足採。從而，原處分機關交通部公路總局高雄
    區監理所臺東監理站援引上開規定，裁處受處分人罰鍰，並
    無不當，本件異議無理由，應予駁回。
五、據上論斷，應依道路交通管理處罰條例第87條第2項，道路
    交通案件處理辦法第19條，裁定如主文。
中    華    民    國    95    年    3     月    3     日
                  交通法庭  法  官  呂煜仁
以上正本證明與原本無異。
如不服本裁定，應於裁定送達後5日內向本院提出抗告狀（須附
繕本）。
「切勿逕送上級法院」
                            書記官  王希文
中    華    民    國    95    年    3     月    3     日


司法院資訊處製作；財團法人民間司法改革基金會備份。
